臺灣高等法院刑事裁定
111年度抗字第295號
抗  告  人
即  受刑人  陳秉均

                    住○○市○○區○○路0段00巷00弄00號（現於法務部○○○○○○○執行中）
上列抗告人因聲請定其應執行刑案件，不服臺灣士林地方法院11
1年度聲字第143號，中華民國111年1月28日第一審裁定（聲請案
號：臺灣士林地方檢察署111年度執聲字第74號），提起抗告，
本院裁定如下：
    主  文
抗告駁回。
    理  由
一、原裁定意旨略以：抗告人即受刑人陳秉均因違反毒品危害防
    制條例等案件，先後經判處如附表所示之罪刑確定，抗告人
    所犯各罪有得易科罰金之罪與不得易科罰金之罪，惟經抗告
    人依刑法第50條第2項規定請求檢察官聲請合併定應執行刑
    ，有抗告人聲請狀可憑，原審審核認檢察官之聲請為正當，
    定其應執行有期徒刑11年8月等語。
二、抗告意旨略以：我國刑法兼具應報主義與預防主義之雙重目
    的，故於量刑時，倘依抗告人之行為狀況處以適當徒刑，即
    足懲儆，並可達防衛社會者，自非不可依客觀犯行與主觀惡
    性兩者考量其情狀，要難僅以行為人犯罪次數作為定其應執
    行之刑期唯一標準，應考量其犯罪時間的密接性及個人情狀
    定其應執行刑，始符公平比例原則，懇請給抗告人再一次悔
    過向上、改過自新機會，重新量刑，俾利抗告人早日重返社
    會等語。
三、按數罪併罰之定應執行之刑，係出於刑罰經濟與責罰相當之
    考量，乃對犯罪行為人本身及所犯各罪之總檢視，除應考量
    行為人所犯數罪反應出之人格特性，並應權衡審酌行為人之
    責任與整體刑法目的及相關刑事政策，在量刑權之法律拘束
    性原則下，依刑法第51條第5款之規定，採限制加重原則，
    以宣告各刑中之最長期為下限，各刑合併之刑期為上限，但
    最長不得逾30年，資為量刑自由裁量權之外部界限，並應受
    法秩序理念規範之比例原則、平等原則、責罰相當原則、重
    複評價禁止原則等自由裁量權之內部抽象價值要求界限之支
    配，使以輕重得宜，罰當其責，俾符合法律授與裁量權之目
    的，以區別數罪併罰與單純數罪之不同，兼顧刑罰衡平原則
    。個案之裁量判斷，除非有全然喪失權衡意義或其裁量行使
    顯然有違比例、平等諸原則之裁量權濫用之情形，否則即不
    得任意指其為違法（最高法院108年度台抗字第703號裁定意
    旨參照）。　　
四、經查：
　㈠抗告人所犯如附表所示各罪，先後經如附表所示之法院判處
    如附表所示之刑確定，且如附表所示各罪，均係在如附表編
    號1所示之罪判決確定日前所犯，有各該判決書、本院被告
    前案紀錄表附卷可考。臺灣士林地方檢察署檢察官向原審法
    院聲請就附表所示各罪定其應執行刑，原審法院經審核卷證
    結果，認其聲請為正當，定應執行有期徒刑11年8月，係在
    各宣告刑中之最長期以上，各刑之合併刑期以下，復未逾越
    附表各編號前所定之應執行刑加計其他判決所處刑期之總和
    （計23年4月），符合量刑裁量之外部性界限及內部性界限
    ，原審並已審酌抗告人所犯如附表所示各罪之罪質、所犯數
    罪對法益侵害之加重效應等節，依比例原則、平等原則、責
    罰相當原則、重複評價禁止原則加以衡量，而定其應執行有
    期徒刑11年8月，已再減少11年8月之刑度，要屬法院裁量職
    權之適法行使，核無不當，亦無違公平、比例原則、罪責相
    當原則。
　㈡抗告人以前詞提起抗告。然原審於定其應執行刑時，審酌前
    情，並再減少有期徒刑11年8月，已如前述，並無定刑過重
    之情形，核屬法院裁量職權之適法行使，自不得任意指為違
    法。
五、綜上所述，抗告人所犯如附表所示之罪，原審裁定定其應執
    行刑有期徒刑11年8月，並未逾越法律外部界限及內部界限
    ，屬法院裁量職權之適法行使，並無違誤或不當。是抗告人
    執前詞提起抗告，為無理由，應予駁回。　　
據上論結，應依刑事訴訟法第412條，裁定如主文。
中　　華　　民　　國　　111 　年　　2 　　月　　24　　日
                    刑事第二庭  審判長法　官 遲中慧
                                      法　官 邱筱涵
                                      法　官 李世華
以上正本證明與原本無異。
如不服本裁定，應於收受送達後五日內向本院提出再抗告狀。
                                      書記官 莊佳鈴
中　　華　　民　　國　　111 　年　　2 　　月　　25　　日
附表：
編號            1           2          3 罪名  施用第二級毒品罪 持有第二級毒品純質淨重二十公克以上罪 持有第二級毒品純質淨重二十公克以上罪 宣告刑  有期徒刑5月，如易科罰金，以新臺幣1千元折算1日 有期徒刑8月 有期徒刑1年2月 犯罪日期  108年1月6日 108年6月6日 108年6月13日 偵查機關 年度案號  臺灣新北地方檢察署108年度毒偵字第2010號  臺灣士林地方檢察署108年度毒偵字第1119、1156號 臺灣士林地方檢察署108年度毒偵字第1119、1156號 最後事實審 法院 臺灣新北地方法院 臺灣士林地方法院 臺灣士林地方法院  案號 108年度簡字第4587號 108年度審易字第1634 號 108年度審易字第1634 號  判決 日期 108年10月14日 108年11月14日 108年11月14日 確定判決 法院 臺灣新北地方法院 臺灣士林地方法院 臺灣士林地方法院  案號 108年度簡字第4587號 108年度審易字第1634 號 108年度審易字第1634 號  確定 日期 108年11月5日 108年12月10日 108年12月10日 備   註  已執行完畢 曾經臺灣士林地方法院108年度審易字第1634號判決應執行有期徒刑1年8月  

編號            4           5          6 罪名  行使偽造準私文書罪 販賣第二級毒品罪 販賣第二級毒品罪 宣告刑  有期徒刑2月，如易科罰金，以新臺幣1千元折算1日（共2罪） 有期徒刑3年8月 （共3罪） 有期徒刑3年10月 犯罪日期  107年8月22日 107年10月24日 107年10月30日 107年11月5日 107年11月15日 偵查機關 年度案號  臺灣臺北地方檢察署 108年度偵字第5377號  臺灣新北地方檢察署 108年度偵字第3336號 臺灣新北地方檢察署 108年度偵字第3336號 最後事實審 法院 臺灣臺北地方法院 臺灣新北地方法院 臺灣新北地方法院  案號 109年度審簡字第642號 108年度訴字第600號 108年度訴字第600號  判決 日期 109年4月6日 109年4月28日 109年4月28日 確定判決 法院 臺灣臺北地方法院 臺灣新北地方法院 臺灣新北地方法院  案號 109年度審簡字第642號 108年度訴字第600號 108年度訴字第600號  確定 日期 109年6月23日 109年9月10日 109年9月10日 備   註  曾經臺灣臺北地方法院109年度審簡字第642號判決應執行有期徒刑3月 編號5至8所示之罪，曾經臺灣新北地方法院108年度訴字第600號判決應執行有期徒刑6年6月  

編號            7           8          9 罪名  販賣第二級毒品罪 販賣第二級毒品未遂罪 販賣第二級毒品罪 宣告刑  有期徒刑3年9月 有期徒刑2年 有期徒刑3年8月 犯罪日期  107年11月20日 108年1月6日 108年6月11日 偵查機關 年度案號  臺灣新北地方檢察署 108年度偵字第3336號 臺灣新北地方檢察署 108年度偵字第3336號 臺灣士林地方檢察署108年度偵字第9102、10248號 最後事實審 法院 臺灣新北地方法院 臺灣新北地方法院 臺灣高等法院  案號 108年度訴字第600號 108年度訴字第600號 109年度上訴字第1897號  判決 日期 109年4月28日 109年4月28日 109年9月2日 確定判決 法院 臺灣新北地方法院 臺灣新北地方法院 臺灣高等法院  案號 108年度訴字第600號 108年度訴字第600號 109年度上訴字第1897號  確定 日期 109年9月10日 109年9月10日 109年10月5日 備   註  編號5至8所示之罪，曾經臺灣新北地方法院108年度訴字第600號判決應執行有期徒刑6年6月   

編號           10          11          12 罪名  持有第二級毒品罪 持有第二級毒品罪 販賣第二級毒品罪 宣告刑  有期徒刑4月，如易科罰金，以新臺幣1千元折算1日 有期徒刑3月，如易科罰金，以新臺幣1千元折算1日 有期徒刑2年2月 犯罪日期  108年6月7日至12日 107年2月底、3月初某日 107年5月25日 偵查機關 年度案號  臺灣士林地方檢察署 108年度偵字第9102號 臺灣臺北地方檢察署107年度偵字第12746、18094號 臺灣臺北地方檢察署107年度偵字第12746、18094號 最後事實審 法院 臺灣高等法院 臺灣臺北地方法院 臺灣臺北地方法院  案號 109年度上訴字第1897號 107年度訴字第614號 107年度訴字第614號  判決 日期 109年9月2日 109年12月10日 109年12月10日 確定判決 法院 臺灣高等法院 臺灣臺北地方法院 臺灣臺北地方法院  案號 109年度上訴字第1897號 107年度訴字第614號 107年度訴字第614號  確定 日期 109年9月2日 110年1月12日 110年1月12日 備   註     

編號           13          14          15 罪名  販賣第二級毒品罪 販賣第二級毒品罪 販賣第二級毒品罪 宣告刑  有期徒刑3年8月 （共3罪） 有期徒刑3年10月 有期徒刑3年9月 犯罪日期  108年5月8日 108年5月17日 108年5月27日 108年5月28日 108年6月5日 偵查機關 年度案號  臺灣士林地方檢察署108年度偵字第8885、12439號 臺灣士林地方檢察署108年度偵字第8885、12439號 臺灣士林地方檢察署108年度偵字第8885、12439號 最後事實審 法院 臺灣高等法院 臺灣高等法院 臺灣高等法院  案號 109年度上訴字第3302號 109年度上訴字第3302號 109年度上訴字第3302號  判決 日期 109年12月24日 109年12月24日 109年12月24日 確定判決 法院 臺灣高等法院 臺灣高等法院 臺灣高等法院  案號 109年度上訴字第3302號 109年度上訴字第3302號 109年度上訴字第3302號  確定 日期 110年1月26日 110年1月26日 110年1月26日 備   註  編號13至16所示之罪，曾經臺灣高等法院109年度上訴字第3302號判決應執行有期徒刑6年10月   

編號           16          17          18 罪名  販賣第二級毒品未遂罪 持有第二級毒品罪 持有第二級毒品二十公克以上罪 宣告刑  有期徒刑1年10月  有期徒刑5月，如易科罰金，以新臺幣1千元折算1日 有期徒刑10月 犯罪日期  108年6月6日 108年10月初至5日前某日 108年10月初至5日前某日 偵查機關 年度案號  臺灣士林地方檢察署108年度偵字第8885、12439號 臺灣士林地方檢察署108年度毒偵字第1816號、偵字第14963號 臺灣士林地方檢察署108年度毒偵字第1816號、偵字第14963號 最後事實審 法院 臺灣高等法院 臺灣士林地方法院 臺灣士林地方法院  案號 109年度上訴字第3302號 109年度審訴字第1170號 109年度審訴字第1170號  判決 日期 109年12月24日 110年3月31日 110年3月31日 確定判決 法院 臺灣高等法院 臺灣士林地方法院 臺灣士林地方法院  案號 109年度上訴字第3302號 109年度審訴字第1170號 109年度審訴字第1170號  確定 日期 110年1月26日 110年5月7日 110年5月7日 備   註  編號13至16所示之罪，曾經臺灣高等法院109年度上訴字第3302號判決應執行有期徒刑6年10月